臺灣雲林地方法院民事裁定
111年度司全字第153號
債  權  人  華南商業銀行股份有限公司

法定代理人  張振芳  
代  理  人  林家楷  
債  務  人  沈芊佑  



上列當事人間聲請假扣押事件，本院裁定如下：
    主  文
債權人以新臺幣壹萬元或等值之中央政府建設公債103 年度甲類
第13期債券為債務人供擔保後，得對於債務人之財產，在新臺幣
貳萬玖仟伍佰伍拾柒元之範圍內，予以假扣押。
債務人以新臺幣貳萬玖仟伍佰伍拾柒元或等值之銀行發行可轉讓
定期存款單為債權人供擔保後，得免為或撤銷前項假扣押。
聲請程序費用新臺幣壹仟元由債務人負擔。
    理  由
一、按債權人就金錢請求或得易為金錢請求之請求，欲保全強制
    執行者，得聲請假扣押；假扣押非有日後不能強制執行或甚
    難執行之虞者，不得為之；請求及假扣押之原因應釋明之。
    前項釋明如有不足，而債權人陳明願供擔保或法院認為適當
    者，法院得定相當之擔保，命供擔保後為假扣押，民事訴訟
    法第522條第1項、第523條第1項及第526條第1項、第2項分
    別定有明文。而所謂假扣押之原因，係指日後有不能強制執
    行或甚難執行之虞或應在外國為強制執行之情形是也。所謂
    不能強制執行之虞，係指諸如債務人浪費財產，增加負擔，
    或將其財產為不利益之處分，致有達於無資力狀態之堪慮等
    是；所謂恐難執行之虞，諸如債務人將移住遠方或逃匿是也
    （最高法院19年抗字第232號判例意旨參照）。次按民事訴
    訟法第436 條之9 之立法理由，乃小額事件當事人之一造如
    為法人或商人，以其預定用於同類契約之債務履行地條款或
    合意管轄條款與他造訂立契約者，締約之他造就此類條款幾
    無磋商變更之餘地，為保障小額事件之經濟上弱勢當事人權
    益，避免其因上述附合契約條款而需遠赴對造所預定之法院
    進行訴訟，爰規定不適用民事訴訟法第12條或第24條之規定
    。
二、聲請意旨略以：緣債務人於民國107年3月16日向債權人申請
    信用卡使用，並簽訂約定條款，債務人應按期給付債權人各
    項帳款，惟債務人嗣後並未依約繳款，自107年3月16日起至
    111年7月7日止，尚欠信用卡消費帳款新臺幣（下同）29,55
    7元未償，債權人遂於111年6月15日依據約定條款第21、22
    條規定，停止債務人使用信用卡，其債務視為全部到期。經
    債權人查詢債務人於金融聯合徵信中心記錄，債務人有其他
    金融機構信用卡欠款，顯見債務人財產有限，已喪失清償能
    力而陷於無資力之狀態，是債權人為恐債權日後有不能執行
    或甚難執行之虞，爰檢具帳單交易明細、信用卡墊款明細表
    、信用卡申請書暨約定條款及財團法人金融聯合徵信中心之
    信用記錄等件影本為證，聲請對債務人之財產於29,557元之
    範圍內為假扣押等語。
三、經查，依兩造信用卡約定條款第32條雖約定如涉訟時，雙方
    同意以臺灣臺北地方法院為第一審管轄法院，惟因本件訴訟
    標的金額在100,000 元以下，依法應適用民事訴訟法關於小
    額訴訟程序之規定，而債權人為法人，債務人並非商人或法
    人，觀之系爭契約係債權人預定用於同類契約之條款，依民
    事訴訟法第436條之9 之規定，自不適用同法第24條合意管
    轄之規定，是債權人向住所地在本院之債務人聲請假扣押，
    依上揭規定，本院即有管轄權。又本件債權人所主張之請求
    ，依其提出上開事證，就請求之原因，固可認為有相當之釋
    明，然就所述假扣押之原因，則未足盡釋明之責，惟債權人
    既陳明願供擔保，本院認為其釋明之不足，擔保足以補之，
    故定相當之擔保，命供擔保後為假扣押。
四、依民事訴訟法第526 條，第527 條，第95條，第78條，裁定
    如主文。
五、如不服本裁定，應於裁定送達後10日內，以書狀向本院司法
    事務官提出異議。
中　　華　　民　　國　　111 　年　　8 　　月　　25　　日
                民事第一庭    司法事務官  

附錄強制執行法第132條第3項規定：
債權人收受假扣押或假處分裁定後已逾30日者，不得聲請執行。
註：辦理提供擔保時，因本院代理國庫為華南銀行虎尾分行，如
非以現金提存，請勿持其他金融機構簽發之支票辦理。